【裁判字號】    90,訴,345
【裁判日期】    901226
【裁判案由】    違反槍砲彈藥刀械管制條例
【裁判全文】
臺灣苗栗地方法院刑事判決                            九十年度訴字第三四五號
    公  訴  人  臺灣苗栗地方法院檢察署檢察官
    被      告  甲○○
右列被告因違反槍砲彈藥刀械管制條例案件，經檢察官提起公訴（九十年度偵字第三
三八二號），本院判決如左：
    主  文
甲○○未經許可，寄藏槍砲之主要組成零件，處有期徒刑陸月，併科罰金新臺幣參萬
元；有期徒刑如易科罰金，罰金如易服勞役，均以銀元參佰元即新臺幣玖佰元折算壹
日。
扣案之土造金屬槍管 (槍管內徑約１Ｏｍｍ）壹枝，沒收。
    事  實
一、甲○○明知綽號「貓哥」姓名不詳之成年男子所持有土造金屬槍管 (槍管內徑約
    １Ｏｍｍ）一枝，為可供適用槍枝使用，係槍砲彈藥刀械管制條例公告查禁之槍
    砲主要組成零件，非經中央主管機關許可，不得寄藏，竟未經許可於民國（下同
    ）八十九年九月十八日凌晨，在苗栗縣頭屋鄉「貓哥」住處，受其委託允為寄藏
    保管上開槍管並將之放置於隨身攜帶之皮包內，並於同年九月十九日上午十時許
    攜帶置有上開槍管之皮包至新竹縣竹東鎮○○路一五八巷一七二號訪友。嗣於當
    日十七時三十分許，經警在上址當場查獲，並扣得上開土造金屬槍管乙枝。
二、案經新竹縣警察局竹東分局報請台灣新竹地方法院檢察署呈由臺灣高等法院檢察
    署檢察長令轉臺灣桃園地方法院檢察署檢察官偵查起訴，嗣經臺灣桃園地方法院
    以管轄錯誤為由，移送本院審理。
    理  由
一、右揭事實迭據被告甲○○於偵審中自白不諱，並有扣案土造金屬槍管一枝可資佐
    證，核與證人即新竹縣警察局竹東分局北埔分駐所警員蔡鴻鈞證述該土造金屬槍
    管確自如事實欄所示查獲地點內置皮包中起出乙節相符，堪信被告自白與事實相
    符。又扣案槍管 (槍管內徑約１Ｏｍｍ）一枝經送內政部警政署刑事警察局鑑驗
    結果，認係土造金屬槍管，可供適用槍枝使用，屬槍砲彈藥刀械管制條例公告查
    禁之槍砲主要組成零件，有內政部警政署刑事警察局八十九年十二月二十六日八
    九刑鑑字第一九六九二二號函及同局八十九年九月三十日刑鑑字第一四三一四六
    號鑑驗通知書各乙紙在卷可稽。參以被告於本院審理時供稱：其於受寄保管當時
    即知悉所受寄藏者為槍管，並將該槍管置放於皮包內云云，足徵其主觀上確有寄
    藏之犯意，客觀上並有寄藏行為，事證明確，犯行足堪認定。
二、核被告上開寄藏槍砲主要組成零件之土造金屬槍管，所為係犯槍砲彈藥刀械管制
    條例第十三條第四項之未經許可寄藏槍砲主要組成零件罪。其於寄藏中持有槍砲
    主要組成零件，係寄藏之當然結果，僅就寄藏行為包括評價，不另論以持有罪名
    。本件原起訴事實雖指被告係單純持有槍管，應成立槍砲彈藥刀械管制條例第十
    三條第四項之未經許可持有槍砲主要組成零件罪，但被告係受「貓哥」之男子寄
    託為之藏匿保管，已該當於與起訴法條同一條項之寄藏行為，且經到庭實行公訴
    之檢察官於本院審理中更正起訴事實及罪名為同條項之寄藏槍砲主要組成零件罪
    ，尚不生變更起訴法條問題，併予敘明。經審酌被告具中興商工畢業之智識程度
    ，因一時失慮，致罹刑章，於偵審中坦承犯行，犯罪後態度良好，且公訴人亦請
    從寬處刑等一切情狀，量處如主文所示之刑，並諭知易科罰金及易服勞役之折算
    標準。扣案之土造金屬槍管 (槍管內徑約１Ｏｍｍ）一枝，可供適用槍枝使用，
    屬槍砲彈藥刀械管制條例公告查禁之槍砲主要組成零件，自屬違禁物，爰依刑法
    第三十八條第一項第一款宣告沒收。又被告行為後，刑法第四十一條業於九十年
    一月十日修正公布，同年月十二日施行，該條所定宣告得易科罰金折算標準之要
    件，自「犯最重本刑三年以下有期徒刑以下之刑之罪，而受六月以下有期徒刑或
    拘役之宣告」修正為「犯最重本刑五年以下有期徒刑以下之刑之罪，而受六個月
    以下有期徒刑或拘役之宣告」，查得否易科罰金係關於執行之事項，與罪刑之輕
    重問題無涉，應逕適用裁判時之新法，不生新舊法律適用比較之問題 (最高法院
    二十四年七月一日民刑庭總會決議、同院二十九年度上字第五二五號判例意旨參
    照) ，本件自應適用裁判時之刑法第四十一條第一項前段宣告易科罰金之折算標
    準，附為說明。
據上論斷，應依刑事訴訟法第二百九十九條第一項前段，槍砲彈藥刀械管制條例第十
三條第四項，刑法第十一條前段、第四十一條第一項前段、第四十二條第二項、第三
十八條第一項第一款，罰金罰鍰提高標準條例第二條，現行法規所定貨幣單位折算新
臺幣條例第二條，判決如主文。
中      華      民      國     九十    年     十二     月    二十六    日
                               台灣苗栗地方法院刑事庭
                                   法  官  黃  梅  月
右正本證明與原本無異
如不服本判決，應於判決送達後十日內向本院提出上訴狀（應附繕本），上訴於臺灣
高等法院臺中分院。
                                   書記官 劉  麗  美
中      華      民      國    九十     年      十二    月    二十六    日
附錄槍砲彈藥刀械管制條例第十三條第四項全文
槍砲彈藥刀械管制條例第十三條
未經許可，製造、販賣或運輸槍砲、彈藥之主要組成零件者，處三年以上十年以下有
期徒刑，併科新臺幣七百萬元以下罰金。
未經許可，轉讓、出租或出借前項零件者，處一年以上七年以下有期徒刑，併科新臺
幣五百萬元以下罰金。
意圖供自己或他人犯罪之用，而犯前二項之罪者，處五年以下有期徒刑，併科新臺幣
一千萬元以下罰金。
未經許可，持有、寄藏或意圖販賣而陳列第一項所列零件者，處六月以上五年以下有
期徒刑，併科新臺幣三百萬元以下罰金。
第一項至第三項之未遂犯罰之。


司法院資訊處製作；財團法人民間司法改革基金會備份。
